臺灣臺北地方法院交通事件裁定　　　　95年度交聲字第1245號
異議人即
受處分人　　甲○○
上列受處分人因違反道路交通管理處罰條例案件，對於交通部公
路總局臺北區監理所板橋監理站九十五年十二月十八日板監裁字
裁41-ACV524938號、板監裁字裁41-ACV524939號、板監裁字裁
41-ACV524940號等裁決書，聲明異議，本院裁定如下：
    主  文
異議均駁回。
    理  由
一、按「禁行機車」標字，係用以告示本車道禁止機器腳踏車通
    行，道路交通標誌標線號誌設置規則第一百七十八條定有明
    文。復按道路交通安全規則所稱之「汽車」，係指在道路上
    不依軌道或電力架線而以原動機行駛之車輛（包含機器腳踏
    車）；機器腳踏車行駛之車道及轉彎，應依標誌或標線之規
    定行駛，為道路交通安全規則第二條第一項第一款及第九十
    九條第一項所明定。又道路交通管理處罰條例所稱之「車輛
    」，係指在道路上以原動機行駛之汽車（包括機器腳踏車）
    或以人力、獸力行駛之車輛；汽車駕駛人，爭道行駛而有機
    器腳踏車不在規定車道行駛之情形者，處新臺幣（下同）六
    百元以上一千八百元以下之罰鍰；行經有燈光號誌管制之交
    岔路口闖紅燈者，處一千八百元以上五千四百元以下罰鍰；
    駕駛汽車有違反本條例之行為，經交通勤務警察或依法令執
    行交通稽查任務人員制止時，不聽制止或拒絕停車接受稽查
    而逃逸者，除按各該條規定處罰外，處三千元以上六千元以
    下罰鍰，道路交通管理處罰條例第三條第八款、第四十五條
    第十三款、第五十三條第一項、第六十條第一項分別定有明
    文。此外，依道路交通管理處罰條例第七條之二第一項第一
    款、第四款「汽車駕駛人之行為有左列情形之一，當場不能
    或不宜攔截製單舉發者，得對汽車所有人逕行舉發處罰：一
    闖紅燈．．四不服從指揮稽查而逃逸」規定逕行舉發者，應
    記明車輛牌照號碼、車型等可資辨明之資料，以汽車所有人
    為被通知人製單舉發；且道路交通管理處罰條例之處罰，受
    舉發違反道路交通管理事件之受處罰人，認為受舉發之違規
    行為應歸責他人者，應於舉發違反道路交通管理事件通知單
    應到案日期前，檢附相關證據及應歸責人相關證明文件，向
    處罰機關告知應歸責人，處罰機關應即另行通知應歸責人到
    案依法處理。逾期未依規定辦理者，仍依本條例各該違反條
    款規定處罰，道路交通管理處罰條例第七條之二第一項、第
    四項，第八十五條第一項均定有明文。
二、本件異議人即受處分人甲○○所有車牌號碼ＣＰＷ─○六一
    號重型機車，於九十五年十一月二十四日下午六時二十九分
    許，沿台北市○○路○段東往西方向駛入均劃設有「禁行機
    車」標誌之內側第一、第二側車道雙白實線間違規行駛，行
    經台北市○○路、福林路交岔路口前，適為在該路口附近執
    行交通勤務之台北市政府警察局士林分局員警王捷發現，
    乃趨前鳴警笛揮動指揮棒，示意正在交岔路口前停等之上開
    車號機車駕駛人停車受檢，詎駕駛人未依員警之指示，面對
    路口遵行方向之號誌係禁止車輛通行，不得超越停止線或進
    入路口之「圓形紅燈」行車管制號誌，竟未遵守該行車管制
    號誌之指示，駕車闖紅燈超越停止線，向左方向迴轉進入台
    北市○○路○段沿西往東方向行駛，員警見狀再度鳴警笛示
    警，上開車號機車仍未停車接受稽查而逃逸，員警於記下機
    車車號、車型顏色，用掌型電腦查詢車籍資料核對無訛後，
    以受處分人所有之上開車號重型機車有「爭道行駛」、「闖
    紅燈」、「違規拒絕停車接受稽查而逃逸」等違規行為逕行
    掣單舉發。嗣受處分人於應到案日期前向原處分機關提出申
    訴，惟未告知實際應歸責人，原處分機關函請舉發單位調查
    結果，仍認受處分人所有之上開車號機車有上開違規行為，
    原處分機關遂以受處分人違反道路交通管理處罰條例第四十
    五條第十三款、第五十三條第一項、第六十條第一項及違反
    道路交通管理事件統一裁罰基準表等規定，分別裁處受處分
    人罰鍰六百元、一千八百元、三千元。
三、訊據受處分人甲○○否認有上述違規行為，辯稱：伊當時在
    內湖美容院上班等語。經查：
（一）受處分人所有上開車輛有於上揭時、地爭道行駛、闖越紅
      燈迴轉並拒絕停車接受稽查而逃逸之行為，業據證人即開
      單告發之員警王捷到庭具結證述：「（舉發經過？）我
      於九十五年十一月二十四日十七至十九時在台北市○○區
      ○○路與福林路口執交通勤務，差不多十八時二十九分發
      現黑色重型機車ＣＰＷ─○六一號沿至善路一段東往西方
      向，行駛內側第一、第二側車道中間的雙白線，行駛到路
      口等紅燈，．．．，我是站在路口的東北角在疏導交通，
      我看見該車違規行駛禁行車道跨越雙白線，看到受處分人
      停等紅燈，我趨前鳴警笛用指揮棒，他是停在第一第二之
      間的雙白線，我就向違規人方向走去，走到第二、三車道
      中間時，指示該違規人停車受檢，該違規車輛看到我走過
      去要叫他過來，他馬上紅燈迴轉往至善路方向行駛，我看
      到受違規人紅燈迴轉時，我還鳴警笛示警，違規人還是不
      聽指揮，逃離現場。（可否確認違規人即是在庭的受處分
      人？）‧‧‧我是注意車牌號碼而已，違規人大約二十來
      歲，因為該車要迴轉時速度比較慢，我就把車號記起來，
      因為當時我有攜帶筆記型電腦，我就輸入進行核對，核對
      車號無誤後，當時晴天，天色已暗，但是路燈很亮。」（
      見本院九十六年一月二十六日訊問筆錄）等語綦詳，參酌
      證人乃為原處分機關所認定受處分人有上開違規行為之原
      證人，其並到庭在本院法官面前以言詞供述本件訴訟上之
      待證事實－即受處分人有上揭違規事實，因證人所言詳實
      ，本院由其上開供述已得有受處分人確有上揭違規行為之
      心證，且於本件卷存證據資料內並無任何積極證據足以證
      明證人上揭供述係屬虛偽，亦無有足以令人顯信供述為不
      可採之品性證據或前科證據存在，本院自不得僅以證人為
      本件開單告發受處分人之員警而全盤抹煞其在訴訟上所具
      有之原證人資格。本院經查亦無任何證據足資證明其有捏
      造事實違法取締之情事。從而受處分人所有上開車輛有上
      述違規行為，應堪認定。
（二）又本件係依道路交通管理處罰條例第七條之二第一項第一
      款、第四款規定舉發，則證人對汽車所有人即受處分人逕
      行舉發，並無違誤。受處分人雖辯稱並無上述違規行為，
      該車係停放於其工作地點即臺北市內湖區某美容院樓下，
      惟其向臺北市政府警察局士林分局交通組提出之打卡資料
      僅足證明受處分人之上下班時間，尚不足證明受處分人之
      車輛無上述違規行為，並據證人王捷證述：「受處分人
      申訴時所附的打卡時間，他的下班時間是晚上九點多，即
      使是上班時間，還是可以出來，並庭呈本單位工作記錄簿
      影本（法官諭附卷）。」（見同上筆錄）等語在卷，參酌
      受處分人復稱未於上述時間將車輛交予他人使用（見同上
      筆錄），亦未向處罰機關告知應歸責人，從而依上說明，
      自不得免除其違規之責任。
四、綜上所述，本件受處分人之上開車輛確有於前揭時地駕車爭
    道行駛、闖越紅燈及拒停車接受稽查之事實。原處分機關依
    道路交通管理處罰條例四十五條第十三款、第五十三條第一
    項、第六十條第一項之規定，對車輛所有人即受處分人分別
    罰鍰六百元、一千八百元及三千元，核無違誤，本件受處分
    人之異議為無理由，自應將其異議均予駁回。
據上論斷，應依道路交通案件處理辦法第十九條，裁定如主文。
中　　華　　民　　國　　96　　年　　3 　　月　　30　　日
　　　　　　　　　交通法庭法  官 胡宗淦
以上正本證明與原本無異。
如不服本裁定，應於送達後5日內，向本院提出抗告狀。
                          書記官 張耀鴻
中　　華　　民　　國　　96　　年　　4 　　月　　2 　　日
